臺灣高雄地方法院高雄簡易庭裁定
111年度雄秩字第108號
移送機關    高雄市政府警察局新興分局
被移送人    胡聖斌


上列被移送人因違反社會秩序維護法，經移送機關以民國111 年
6 月9 日高市警新分偵字第11172010400 號移送書移送審理，本
院裁定如下：
    主      文
胡聖斌無正當理由攜帶具有殺傷力之器械，處罰鍰新臺幣貳仟元
。
扣案之球棒壹支、辣椒水壹罐均沒入。
    事實及理由
一、移送意旨略以：被移送人胡聖斌於民國111 年6 月6 日19時
    25分許，攜帶球棒1 支及辣椒水1 罐至門牌號碼高雄市○○區
    ○○○街000 號房屋附近徘迴意圖滋事，嗣經警據報到場處理
    而悉上情，認其違反社會秩序維護法第63條第1 項第1 款之
    規定，爰移請裁處等語。
二、按無正當理由攜帶具有殺傷力之器械、化學製劑或其他危險
    物品者，處3 日以下拘留或新臺幣（下同）30,000元以下罰
    鍰，社會秩序維護法第63條第1 項第1 款定有明文。又本款
    構成要件須行為人客觀上有攜帶具有殺傷力之器械、化學製
    劑或其他危險物品之行為，且該攜帶係無正當理由，因而有
    危害於社會安全之情形，始足當之，亦即，就行為人客觀上
    攜帶具有殺傷力器械之行為，依其攜帶行為之目的，考量行
    為人攜帶當時時間、地點、身分、舉止等因素，據以認定其
    是否已構成本條款之行為。
三、經查，被移送人於上開時、地經警查獲其持有球棒1 支及辣
    椒水1 罐，業據被移送人於警詢時坦承不諱，並有高雄市政
    府警察局新興分局扣押筆錄、扣押物品目錄表及扣案物照片
    等證在卷可佐。本院審酌扣案之球棒為金屬材質，倘持之朝
    人揮舞，顯有成傷或致死之可能，且與供一般棒球運動使用
    之正規球棒長度、規格均有差異，另持辣椒水對他人噴灑亦
    會造成發麻、灼燒痛感、紅斑之不適反應，均已足以對人之
    生命、身體、安全構成威脅，自屬社會秩序維護法第63條第
    1 項第1 款所定具有殺傷力之器械及危險物品。被移送人復
    供稱因股東經營權之爭執，故而情緒激動想砸店，並攜辣椒
    水防身等語，然遇有糾紛，當循司法途徑或其他正當管道處
    理，非必持具有殺傷力之器械以暴力方式解決，足見被移送
    人自始即未思以和平理性方式解決爭端，堪認其攜帶上開具
    殺傷力之器械及危險物品並無正當理由，且恐因一時情緒影
    響失控濫用或誤用扣案物，足對於社會大眾之生命安全及社
    會安寧產生危害之虞，核其所為係同時違反社會秩序維護法
    第63條第1 項第1 款之無正當理由攜帶具有殺傷力器械及其
    他危險物品之違序行為，為想像競合，僅論以一社會秩序維
    護法第63條第1 項第1 款規定處罰。爰審酌被移送人違反本
    法之手段、違反義務之程度以及所生之危險，量處如主文所
    示之處罰。
四、扣案之球棒1 支、辣椒水1 罐為被移送人所有，且係供違反
    本法行為所用之物，爰依社會秩序維護法第22條第3 項前段
    之規定，併予宣告沒入。
五、依社會秩序維護法第46條第1 項、第63條第1 項第1 款、第
    22條第3 項前段，裁定如主文。
中　　華　　民　　國　　111 　年　　6 　　月　　24　　日
                  高雄簡易庭  法      官  謝宗翰
以上正本證明與原本無異。
如不服本裁定，得於裁定書送達之翌日起5日內，以書狀敘述理
由，向本庭提出抗告。
中　　華　　民　　國　　111 　年　　6 　　月　　27　　日
                              書  記  官  許弘杰